臺灣板橋地方法院刑事判決　　　　　　　 94年度訴字第389號
公　訴　人　臺灣板橋地方法院檢察署檢察官
被　　　告　甲○○
上列被告因毒品危害防制條例案件，經檢察官提起公訴（93年度
毒偵字第5488號），本院於準備程序進行中，被告就被訴事實為
有罪之陳述，經告知被告簡式審判程序之旨，並聽取當事人之意
見後，裁定由受命法官獨任進行簡式審判程序，並判決如下：
    主  文
甲○○連續施用第一級毒品，累犯，處有期徒刑壹年。
    事  實
一、甲○○前於民國87年、88年間，先後因施用毒品案件，經法
    院裁定送觀察、勒戒，均認無繼續施用毒品傾向，而先後經
    臺灣板橋地方法院檢察署檢察官於87年7 月10日、88年3 月
    4 日以87年度偵字第12707 號、88年度偵字第4049號為不起
    訴處分確定。又於89年間因施用毒品案件，經本院89年度毒
    聲字第5658號裁定入戒治處所施以強制戒治及上開檢察署檢
    察官以89年度毒偵字第5839號提起公訴，嗣於90年年10月30
    日停止戒治付保護管束期滿執行完畢，及經本院以89年度易
    字第4691號判處有期徒刑8 月，嗣經臺灣高等法院以90年度
    上易字第974 號判駁回上訴確定，並於91年8 月24日縮刑期
    滿執行完畢。復於93年間，因施用毒品案件，經上開檢察署
    檢察官以93年度毒偵字第507 號提起公訴，經本院以93年度
    訴字第842 號分別判處有期徒刑7 月、3 月，應執行有期徒
    刑9 月確定（現執行中）。詎其仍未戒除毒癮，於強制戒治
    執行完畢釋放5 年內，基於同時施用第一級毒品海洛因及第
    二級毒品安非他命之概括犯意，自93年9 月22日起至93年10
    月6 日16時25分許採尿前26小時內之某時，連續在臺北縣三
    重市○○道附近之流動廁所內，以將海洛因及安非他命放置
    於玻璃球內，再燒烤吸取煙霧之方式，同時施用海洛因及安
    非他命多次，平均2 、3 日施用1 次。嗣為警於93年10月6
    日16時25分許採集其尿液送檢驗，發現呈安非他命類陽性反
    應及鴉片類（嗎啡）陽性反應，始悉上情。
二、案經臺北縣政府警察局中和分局報請臺灣板橋地方法院檢察
    署檢察官偵查起訴。
    理  由
一、訊據被告甲○○對於上揭犯罪事實坦承不諱，且被告於93年
    10月6 日16時25分許所採集之尿液，經送臺灣檢驗科技股份
    有限公司以ＥＩＡ酵素免疫分析法初步檢驗，並以ＧＣ／Ｍ
    Ｓ氣相層析質譜儀法確認檢驗之結果，呈安非他命及鴉片類
    （嗎啡）陽性反應，有該公司93年10月20日出具之濫用藥物
    尿液檢驗報告、臺北縣政府警察局中和分局毒品案犯罪嫌疑
    人姓名及代碼對照表及查獲違反毒品危害防制條例採集尿液
    檢體送驗清單各1 紙附卷可稽。再參以海洛因於人體內會代
    謝成嗎啡，因此涉嫌海洛因之施用者係檢驗其尿液中之嗎啡
    反應，及甲基安非他命經口服投予後約百分之70於24小時內
    自尿中排出，約百分之90於96小時內自尿中排出，被告亦自
    承其施用海洛因及安非他命，足認被告前開之自白，應與事
    實相符。又如事實欄所載被告前後因施用毒品案件，先後經
    觀察、勒戒及強制戒治執行完畢，並經不起訴處分確定、判
    刑確定等情，有刑案資料查註紀錄表、臺灣高等法院被告全
    國前案紀錄表、判決書等在卷可按，是被告於執行強制戒治
    完畢釋放後之5 年內再犯本案施用毒品之犯行，事證明確，
    堪以認定。
二、核被告所為，係犯毒品危害防制條例第10條第1 項之施用第
    一級毒品罪及同條第2 項之施用第二級毒品罪。被告施用海
    洛因及安非他命前後之持有毒品海洛因及安非他命之低度行
    為，各為施用之高度行為所吸收，均不另論罪。又被告多次
    施用第一級、第二級毒品之犯行，時間緊接，犯罪構成要件
    相同，均顯係基於概括犯意反覆為之，均應依刑法第56條連
    續犯之規定論以1 罪，並加重其刑。另被告係以1 行為同時
    施用毒品海洛因及安非他命而犯前開2 罪名，為1 行為觸犯
    數罪名之想像競合犯，應依刑法第55條規定，從一較重之施
    用第一級毒品罪處斷。末查，被告前於89年間因施用毒品案
    件，經法院判處有期徒刑8 月確定，嗣於91年8 月24日縮刑
    期滿執行完畢，有臺灣高等法院被告全國前案紀錄表1 份在
    卷足憑，其受有期徒刑之執行完畢，5 年內再犯本案有期徒
    刑以上之罪，為累犯，應依法加重其刑，並遞加之。爰審酌
    被告施用毒品戕害身心，經送強制戒治執行後，仍未能戒斷
    其施用毒品之惡習，而再犯本案施用毒品犯行，惟因施用毒
    品均僅係戕害其自己身心並無加害他人，再衡量其施用毒品
    之次數及其犯罪之動機、目的、手段、犯罪後承認犯罪態度
    尚非不佳等一切情狀，量處如主文所示之刑，以資儆懲。
據上論斷，應依刑事訴訟法第299 條第1 項前段、第273 條之1
第1 項，毒品危害防制條例第10條第1 項、第2 項，刑法第11條
前段、第56條、第55條、第47條，判決如主文。
本案經檢察官邱茂榮、蔡甄漪提起公訴，檢察官張慶林到庭執行
職務。
中　　華　　民　　國　　94　　年　　5 　　月　　16　　日
                  刑事第十二庭  法　官  陳明珠
以上正本證明與原本無異
如不服本判決應於送達後10日內向本院提出上訴狀
                                書記官　陳慧儷
中　　華　　民　　國　　94　　年　　5 　　月　　16　　日
附錄本案論罪科刑法條全文：
毒品危害防制條例第10條
施用第一級毒品者，處六月以上五年以下有期徒刑。
施用第二級毒品者，處三年以下有期徒刑。
